臺灣新北地方法院刑事判決
110年度審交易字第1143號
公  訴  人  臺灣新北地方檢察署檢察官
被      告  黃胤儒



上列被告因公共危險案件，經檢察官提起公訴（110年度偵字第
24931號），被告於準備程序中就被訴事實為有罪之陳述，經本
院裁定改以簡式審判程序審理，判決如下：
    主  文
黃胤儒駕駛動力交通工具而吐氣所含酒精濃度達每公升零點二五
毫克以上，累犯，處有期徒刑柒月。
    事實及理由
一、本案犯罪事實及證據，除證據部分補充「被告黃胤儒於本院
    準備程序、審理時之自白」外，餘均引用如附件檢察官起訴
    書之記載。 
二、論罪科刑：
  ㈠核被告所為，係犯刑法第185條之3第1項第1款駕駛動力交通
    工具而吐氣所含酒精濃度達每公升0.25毫克以上罪。
  ㈡被告前有如起訴書所載之科刑及執行紀錄，有臺灣高等法院
    被告前案紀錄表在卷可稽，其於徒刑執行完畢後5年內故意
    再犯本件有期徒刑以上之罪，為累犯，依司法院釋字第775
    號解釋所示，為避免發生罪刑不相當之情形，法院就該個案
    依該解釋意旨，裁量是否加重最低本刑。考量被告上開構成
    累犯之犯罪紀錄，與本案犯行之罪名、犯罪類型完全相同，
    足見被告對刑罰之反應力薄弱，認適用刑法第47條累犯加重
    之規定並無罪刑不相當之情事，爰依刑法第47條第1項規定
    ，加重其刑。
  ㈢爰審酌被告明知酒精對人意識、平衡、操控能力具有不良影
    響，酒後駕車對一般往來公眾及駕駛人自身皆有高度危險性
    ，猶於酒後吐氣酒精濃度達每公升1.07毫克之情況下，仍騎
    乘普通重型機車行駛在道路上，並造成交通事故，既漠視自
    己安危，復罔顧公眾安全，況被告前有3次酒後駕車之公共
    危險前案紀錄，有上開前案紀錄表在卷可考，竟仍不知悔悟
    ，再為本件相同犯行，顯見被告未能警惕且自制力薄弱，惟
    被告犯後坦承犯行，態度尚佳，兼衡其個人戶籍資料查詢結
    果註記高職肄業之教育程度、於警詢中自陳小康之家庭經濟
    狀況、素行、騎乘車輛種類、行駛地區、路程、期間等一切
    情狀，量處如主文所示之刑。
據上論斷，應依刑事訴訟法第273條之1第1項、第299條第1項前
段、第310條之2、第454條第2項，判決如主文。
本案經檢察官王聖涵偵查起訴，由檢察官宋有容到庭執行職務。
中　　華　　民　　國　　111 　年　　1 　　月　　17　　日
                  刑事第二十三庭  法  官  龔書安
上列正本證明與原本無異。
如不服本判決，應於判決送達後20日內敘明上訴理由，向本院提
出上訴狀（應附繕本），上訴於臺灣高等法院。其未敘述上訴理
由者，應於上訴期間屆滿後20日內向本院補提理由書「切勿逕送
上級法院」。
　　　　　　　　　　　　　　　　　書記官  石秉弘
中　　華　　民　　國　　111 　年　　1 　　月　　18　　日
附錄本案論罪科刑法條全文：
中華民國刑法第185條之3
駕駛動力交通工具而有下列情形之一者，處2年以下有期徒刑，
得併科20萬元以下罰金：
一、吐氣所含酒精濃度達每公升0.25毫克或血液中酒精濃度達百
    分之0.05以上。
二、有前款以外之其他情事足認服用酒類或其他相類之物，致不
    能安全駕駛。
三、服用毒品、麻醉藥品或其他相類之物，致不能安全駕駛。
因而致人於死者，處3年以上10年以下有期徒刑；致重傷者，處1
 年以上7年以下有期徒刑。
曾犯本條或陸海空軍刑法第54條之罪，經有罪判決確定或經緩起
訴處分確定，於5年內再犯第1項之罪因而致人於死者，處無期徒
刑或 年以上有期徒刑；致重傷者，處3年以上10年以下有期徒刑
。
--------------------------------------------------------
附件： 
臺灣新北地方檢察署檢察官起訴書
                                    110年度偵字第24931號
　　被　　　告　黃胤儒　男　44歲（民國00年0月0日生）
　　　　　　　　　　　　住新北市○○區○○街000巷0號3樓
　　　　　　　　　　　　居新北市○○區○○街000巷0號4樓
　　　　　　　　　　　　國民身分證統一編號：Z000000000號
上列被告因公共危險案件，已經偵查終結，認應該提起公訴，茲
將犯罪事實及證據並所犯法條分敘如下：
        犯罪事實
一、黃胤儒前因公共危險案件，經臺灣新北地方法院以107年度
    交簡字第3135號判決判處有期徒刑4月確定，於民國108年3
    月4日易科罰金執行完畢。詎其仍不知悔改，於110年1月28
    日22時許至翌（29）日1時許，在新北市○○區○○街000巷0號4
    樓居所飲用高粱酒後，竟仍騎乘車牌號碼000-0000號普通重
    型機車（下稱A車）上路，欲前往新北市三重區天台廣場。
    嗣於同日5時7分許，途經新北市○○區○○路0段00號前，因不
    勝酒力，與停放該處中興保全科技股份有限公司（下稱中興
    保全公司）所有之車牌號碼000-0000號普通重型機車（下稱
    B車）發生交通事故（中興保全公司無人員受傷），經警據
    前往處理，並對其施以吐氣酒精濃度測試，測得其吐氣後所
    含酒精濃度達每公升1.07毫克，始查悉上情。
二、案經新北市政府警察局三重分局報告偵辦。
        證據並所犯法條
一、證據清單及待證事實：　　　　　
編號    證據名稱           待證事實            ㈠    被告黃胤儒於警詢之自白   被告坦承於上開時、地，飲酒後騎乘A車之事實。    ㈡ 證人林金龍於警詢之證述 證人任職之中興保全公司所有B車，於上揭時間停放在事故地點遭被告騎乘之A車碰撞之事實。 ㈢ 道路交通事故當事人酒精測定紀錄表、新北市政府警察局三重分局道路交通事故現場圖、道路交通事故調查報告表㈠㈡、道路交通事故照片黏貼紀錄表及新北市政府警察局舉發違反道路交通管理事件通知單各1份 1.證明被告案發當時接受酒 測檢驗，酒測值達每公升 1.07毫克之事實。      2.證明被告於上開時、地， 飲酒後騎乘A車肇事之事實。 
二、核被告所為，係犯刑法第185條之3第1項第1款之公共危險罪
    嫌。被告前有如事實欄所載之犯罪科刑及執行情形，有刑案
    資料查註紀錄表在卷可參，其於有期徒刑執行完畢後，5年
    以內故意再犯本件有期徒刑以上之罪，為累犯，請依大法官
    解釋釋字第775號解釋之意旨，審酌是否加重其刑。
三、依刑事訴訟法第251條第1項提起公訴。
　此　致
臺灣新北地方法院
中　　華　　民　　國　 110　　年　　10　　月　　25　　日
　　　　　　　　　　　　　檢  察  官  王  聖  涵
本件正本證明與原本無異
中　　華　　民　　國　 110　　年　　11　　月　　2 　　日
                          書　記　官　蔡  嘉  文
附錄本案所犯法條全文
中華民國刑法第185條之3
駕駛動力交通工具而有下列情形之一者，處 2 年以下有期徒刑
，得併科 20 萬元以下罰金：
一、吐氣所含酒精濃度達每公升零點二五毫克或血液中酒精濃度
    達百分之零點零五以上。
二、有前款以外之其他情事足認服用酒類或其他相類之物，致不
    能安全駕駛。
三、服用毒品、麻醉藥品或其他相類之物，致不能安全駕駛。
因而致人於死者，處 3 年以上 10 年以下有期徒刑；致重傷者
，處 1 年以上 7 年以下有期徒刑。
曾犯本條或陸海空軍刑法第 54 條之罪，經有罪判決確定或經緩
起訴處分確定，於五年內再犯第 1 項之罪因而致人於死者，處
無期徒刑或 5 年以上有期徒刑；致重傷者，處 3 年以上 10 年
以下有期徒刑。